臺灣南投地方法院民事裁定
111年度司繼字第301號
聲  請  人  財政部中區國稅局南投分局

法定代理人  黃昌宏  
代  理  人  高翊珊  
受  選任人  林助信律師
上列聲請人聲請選任遺產管理人事件，本院裁定如下：
   主  文
選任林助信律師為被繼承人莊哲淳（男，民國00年00月0日生，
身分證統一編號：Z000000000號，生前最後住所：南投縣○○市○○
路000巷00號）之遺產管理人。
准對被繼承人莊哲淳之繼承人為承認繼承之公示催告。
被繼承人莊哲淳之繼承人，應自本公示催告公告於司法院網站之
翌日起7個月內承認繼承，上述期限屆滿，無繼承人承認繼承時
，被繼承人莊哲淳之遺產，於清償債權並交付遺贈物後，如有賸
餘，即歸屬國庫。
程序費用新臺幣1,000元由被繼承人莊哲淳之遺產負擔。
    理  由
一、按先順序繼承人均拋棄其繼承權時，由次順序之繼承人繼承
    。其次順序繼承人有無不明或第四順序之繼承人均拋棄其繼
    承權者，準用關於無人承認繼承之規定。繼承開始時，繼承
    人之有無不明者，由親屬會議於一個月內選定遺產管理人，
    並將繼承開始及選定遺產管理人之事由，向法院報明。無親
    屬會議或親屬會議未於一個月內選定遺產管理人者，利害關
    係人或檢察官，得聲請法院選任遺產管理人，並由法院依前
    項規定為公示催告。民法第1176條第6項、第1177條、第117
    8條第2項分別定有明文。
二、聲請意旨略以：被繼承人莊哲淳於民國108年12月18日死亡
    後，因綜合所得稅尚未申報，惟其繼承人均已聲明拋棄繼承
    ，是否有其他繼承人不明，且其親屬會議並未於一個月內選
    定遺產管理人，致聲請人無法核定及開徵被繼承人之綜合所
    得稅，爰依法聲請選任財政部國有財產署中區分署南投辦事
    處為被繼承人之遺產管理人等語。
三、經查，聲請人主張之上開事實，業據其提出戶籍謄本、除戶
    戶籍謄本、繼承系統表、財政部中區國稅局欠稅查詢情形表
    、綜合所得稅核定通知書，及本院109年度司繼字第37號家
    事庭函等件為證，並經本院調閱109年度司繼字第37號拋棄
    繼承事件卷宗核閱屬實。揆諸前揭說明，聲請人據以聲請選
    任遺產管理人，於法有據，應予准許。
四、又按遺產管理人之設，旨在管理保存及清算遺產，以免遺產
    散失，是以遺產管理人具有相當之公益色彩；另選任遺產管
    理人，除慮及管理遺產之公平性外，尚須考慮其適切性，亦
    即可對其遺產、遺債之情形瞭解較深，或具法律、會計等專
    業能力，復與遺債債權人無利害共同關係而得忠誠處理者，
    優先選任為宜。再者，聲請法院選任遺產管理人，屬非訟事
    件，即具有聲明之非拘束性，本院自得依職權裁量選任適當
    之人擔任遺產管理人，不受當事人請求之範圍所拘束。經本
    院函詢財政部國有財產署中區分署、南投律師公會及被繼承
    人之成年子女莊博理、莊毓晨、莊宜勳、莊佳穎是否願意擔
    任被繼承人之遺產管理人，嗣經財政部國有財產署中區分署
    南投辦事處以111年6月17日台財產中投三字第11135026180
    號函覆無擔任之意願；莊博理、莊毓晨、莊宜勳、莊佳穎具
    狀表示無意願擔任被繼承人之遺產管理人；南投律師公會則
    函覆林助信律師同意擔任被繼承人之遺產管理人，業據林助
    信律師出具同意書正本及律師證書影本在卷足稽，本院審酌
    林助信律師具有處理法律事務之專業背景，認由林助信律師
    擔任被繼承人之遺產管理人，應屬適當。爰裁定如主文第1
    項所示，並依法為承認繼承之公示催告。
五、程序費用負擔之依據：家事事件法第127條第4項。
六、如不服本裁定，應於送達後10日內向本院提出抗告狀，並繳
    納抗告費新臺幣1,000元。
中　　華　　民　　國　　111 　年　　8 　　月　　2 　　日
                  家事法庭  司法事務官  李欣容